臺灣臺中地方法院刑事判決　　　　　　　94年度易字第1986號
公　訴　人　臺灣臺中地方法院檢察署檢察官
被　　　告　丙○○
上列被告因公然侮辱案件，經檢察官提起公訴（94年度偵字第
9375號），本院判決如下：
    主    文
丙○○公然侮辱人，處罰金參仟元，如易服勞役，以參佰元折算
壹日。
    犯罪事實
一、丙○○與甲○○（另經檢察官不起訴處分確定）係夫妻，於
    民國92年8月27日下午10時許，在台中縣沙鹿鎮○○路380號
    即乙○○經營之「欣欣藥局」內，因乙○○於諮詢甲○○之
    病情，並記載於諮詢單上，嗣丙○○為取回乙○○持有記載
    甲○○個人病情及國民身分證統一編號等資料之諮詢單，即
    強行取走乙○○置於桌上之上開諮詢單，以強暴手段使乙○○行無義務之事，並與乙○○發生拉扯致其受傷 (傷害及妨
    害自由部分已另案判決確定)。丙○○復於乙○○拉住其衣
    服阻止離去之際，竟基於公然侮辱之犯意，在同上地點之該
    藥局內，並有不特定之路人得共見共聞之場合，接續二次以
    「我幹你娘」等粗鄙足以使人難堪之詞，辱罵乙○○。
二、案經乙○○訴請臺灣臺中地方法院檢察署檢察官偵查起訴。
    理    由
一、訊據被告丙○○固坦承於上揭時、地曾接續二次說出「我幹
    你娘」等字眼，惟矢口否認有何公然侮辱犯行，辯稱：「我
    說那句話祇是情緒上反應，並非針對告訴人之辱罵行為，因
    當時告訴人拉住我的衣服，不讓我離開，告訴人夫妻又聯手
    打我，我心裡很氣」云云。惟查：被告於上揭時地如何以「
    我幹你娘」字眼辱罵告訴人乙節，已據證人即告訴人乙○○
    、證人即乙○○之妻丁○○分別在偵、審中證述綦詳，而被
    告復不否認曾說出上開侮辱他人之語句，則依當時在場之人
    僅告訴人夫妻及被告夫妻共四人，而告訴人與被告發生口角
    及拉扯時，告訴人之妻丁○○及被告之妻甲○○均在旁勸架
    而已，告訴人拉住被告之衣服不讓其離去，被告於心裡氣憤
    之際，說出上開辱罵之語句，其辱罵之對象即為告訴人甚明
    ，被告辯稱僅屬一時情緒上反應，並非針對告訴人云云，無
    非事後卸責之詞，亦與常情有違，自無可採。至被告以上開
    語句辱罵告訴人時，究竟面朝告訴人或朝店外，被告與告訴
    人固各自據詞爭執，然依前述，被告辱罵之對象既為告訴人
    ，自不因當時被告係朝告訴人或店外說出上開語句而有不同
    。本件事證明確，被告犯行堪以認定。
二、按「幹你娘」之語句，依其字義係以「幹」字之言語暴力「
    問候」(侮辱)他人之母親而言，依一般人之社會生活經驗，
    「幹你娘」之語句乃指辱罵他人、使人難堪之粗俗用語，含
    有貶低他人名譽及尊嚴之意味。被告在告訴人經營之藥局內
    ，當時仍在營業時間，且有不特定之往來路人得以聽聞之場
    合，竟以上開粗俗用語辱罵告訴人，核其所為，係犯刑法第
    309條第1項公然侮辱罪，其於相隔數秒之時間內對告訴人辱
    罵2次，係以1個公然侮辱之犯意，而有2次之舉動，應為接
    續犯，告訴人認係構成連續犯，即有未洽。爰審酌被告係因
    藥物諮詢後，唯恐告訴人記載其妻甲○○病情之諮詢紙條外
    流之虞，有意取回而與告訴人發生口角及爭執，進而衍生觸
    犯妨害自由、傷害及本件公然侮辱等罪，其犯罪動機及目的
    均為單純，且所用手段與告訴人所受之損害均非重大，惟被
    告犯罪後並未坦承犯行，及迄未與告訴人達成民事和解等一
    切情狀，量處如主文所示之刑，並諭知易服勞役之折算標準
    ，以示懲儆。
三、又被告所犯本件刑法第309條第1項之公然侮辱罪，法定本刑
    為拘役或罰金之案件，被告於本院94年12月16日審判期日經
    合法傳喚(有卷附送達證書為憑)，無正當之理由不到庭，依
    刑事訴訟法第306條規定，本院自得不待被告到庭陳述，逕
    行判決，附此敘明。
據上論斷，應依刑事訴訟法第299條第1項前段、第306條，刑法
第309條第1項、第42條第2項，罰金罰鍰提高標準條例第1條前段
、第2條，判決如主文。
中　　華　　民　　國　　94　　年　　12　　月　　30　　日
                  刑事第二庭    審判長法  官  蔡名曜
                                      法  官  林慧英
                                      法  官  林金灶
上正本證明與原本無異。
如不服本判決，應於送達後十日內向本院提出上訴狀（須附繕
本），上訴於台灣高等法院台中分院。
                                      書記官  巫偉凱
中　　華　　民　　國　　94　　年　　12　　月　　30　　日
附錄論罪科刑法條
中華民國刑法第309條第1項：
公然侮辱人者，處拘役或三百元以下罰金。
